# 既然是三级复核，为什么是两个注册会计师签字呢？

提问人：89898 时间：2020-03-17 08:05:23
既然是三级复核，为什么是两个注册会计师签字呢？

回答人：chenyiwei
这是由《关于注册会计师在审计报告上签名盖章有关问题的通知》（财会[2001]1035号）规定的，沿用至今：
一、会计师事务所应当建立健全全面质量控制政策与程序以及各审计项目的质量控制程序，严格按照有关规定和本通知的要求在审计报告上签名盖章。
二、审计报告应当由两名具备相关业务资格的注册会计师签名盖章并经会计师事务所盖章方为有效：
（一）合伙会计师事务所出具的审计报告，应当由一名对审计项目负最终复核责任的合伙人和一名负责该项目的注册会计师签名盖章；
（二）有限责任会计师事务所出具的审计报告，应当由会计师事务所主任会计师或其授权的副主任会计师和一名负责该项目的注册会计师签名盖章。
第一级复核（现场负责人）的级别通常较低，考虑其责任承担的能力和实际情况，一般不在报告上签名盖章。